Inventaris van het archief van de familie Van Bylandt, 1277-1908
Nationaal Archief, Den Haag
- Stukken van persoonlijke aard, I
  - Stukken afkomstig van de familie Van Aerssen
    - Stukken betreffende aanverwante geslachten, B.
      - Nassou, 4.
        Willem Maurits van Nassou (overl. 1637) en Maria van Aerssen van Sommelsdijk (overl. 1641).
        Maria van Aerssen van Sommelsdijk was een dochter van François en van Petronella Borre voornoemd.
        - Acte van huwelijkse voorwaarden tussen W.M. van Nassou en Maria van Aerssen van Sommelsdijk, 1631; 183; 1 stuk
        - Inventaris van de goederen door W.M. van Nassou en Maria van Aerssen van Sommelsdijk ten huwelijk aangebracht, 1632; 184; 1 stuk
        - Besloten testament van Maria van Aerssen van Sommelsdijk, 1641; 185; 1 omslag
      - Horn, 5.
        Graaf Willem van Horn en Anna van Nassau (overl. 1721).
        Anna van Nassou was een dochter van W.M. van Nassou en van Maria van Aerssen van Sommelsdijk voornoemd.
        - Inventaris van de goederen door Anna van Nassou ten huwelijk aangebracht, Afschrift., 1659; 186; 1 stuk
      - Du Puy, 6.
        Alexander du Puy, markies de Saint André Montbrun en Madeleine Louise de la Fin Salins.
        Margaretha du Puy Montbrun, echtgenote van Cornelis van Aerssen van Sommelsdijk, voornoemd, was hun dochter.
        - Acte van huwelijkse voorwaarden tussen Alexander du Puy Montbrun en M.L. de la Fin Salins, Afschrift., 1641; 187; 1 stuk
        - Testamenten van Alexander du Puy Montbrun, Afschriften., 1671, 1673; 188; 1 omslag
        - Testament en codicil van M.L. de la Fin Salins, Afschriften., 1691, 1693; 189; 1 omslag
      - De Salins, 7.
        Philippe Guy de Salins en Charlotte de Saint Gelais de Lusignan.
        Madeleine Louise de la Fin Salins voornoemd was hun dochter.
        - Acte, waarbij P.G. de Salins en Charlotte de Saint Gelais een huwelijksovereenkomst sluiten, Afschrift., 1611; 190; 1 stuk
        - Testament van P.G. de Salins, Afschriften., 1642; 191; 1 omslag
        - Testament van Charlotte de Saint Gelais, Afschrift., 1652; 192; 1 stuk
      - De Cheusses, 8.
        Jacob Alexander Henri de Cheusses (overl. 1735) en Catharina Eleonora Temmingh.
        J.A.H. de Cheusses was een zoon van Vincent Gideon Henri de Cheusses en Henriëtte Lucrèce van Aerssen van Sommelsdijk, die een dochter was van Cornelis en van Margaretha du Puy Montbrun voornoemd.
        - Besloten mutueel testament van J.A.H. de Cheusses en C.E. Temmingh, 1734. Met acte van opening, Afschriften., 1735; 193; 1 katern
        - Codicil van J.A.H. de Cheusses, Afschrift., 1735; 194; 1 stuk
      - Cats, 9.
        Leonard Cats (1585-1639) en Jacobina van Muylwijck.
        Leonard Cats was een neef van Jacob Cats, de vader van Anna Cats, echtgenote van Cornelis van Aerssen van Wernhout voornoemd.
        - Codicil van Leonard Cats en Jacobina van Muylwijck, Afschrift., 1636; 195; 1 stuk
      - Van Wassenaar, 10.
        - Johan van Wassenaar, heer van Duienvoorde (1577-1645), a.
          - Testament van Johan van Wassenaar, Afschrift., 1636; 196; 1 stuk
        - Pieter van Wassenaar, heer van Starrenburg (1626/8-1669), Anna van Cats (1625-1658) en Anna van Aerssen van Wernhout (1642-1722), b.
          Pieter van Wassenaar was een zoon van Johan van Wassenaar voornoemd; Anna van Aerssen van Wernhout was een dochter van Cornelis en van Anna van Cats voornoemd.
          - Mutueel testament van Pieter van Wassenaar en Anna van Cats. Afschrift., 1656; 197; 1 stuk
          - Acte van huwelijkse voorwaarden tussen Pieter van Wassenaar en Anna van Aerssen van Wernhout, 1661; 198; 1 charter
        - Clara Anna van Wassenaar Starrenburg (1666-1736), c.
          C.A. van Wassenaar Starrenburg was een dochter van Pieter van Wassenaar Starrenburg en Anna van Aerssen van Wernhout voornoemd.
          - Testament en codicil van C.A. van Wassenaar Starrenburg, Met afschrift., 1734, 1735; 199; 1 omslag
          - Inventaris van de nalatenschap van C.A. van Wassenaar Starrenburg, Met een inventaris van charters en andere stukken, die zich in haar bezit bevonden., 1736; 200; 1 deel
      - Havius, Willem, 11.
        Willem Havius was een oom van Elisabeth Havius, echtgenote van Cornelis van Aerssen van Wernhout voornoemd.
        - Testament van Willem Havius, Uittreksel., 1685; 201; 1 omslag
- Stukken van zakelijke aard, II
  - Stukken afkomstig van de graven van Bylandt-Halt.
    - Stukken betreffende het beheer van rechten en goederen in Duitsland, I.
      - Het hertogdom Kleef, A.
        - De heerlijkheid Halt-Düffelward, 1.
          - Jurisdictie over het huis Halt en de dorpen Düffelward, Keken en Bimmen, a.
            - Acten van belening door de hertog van Kleef met de civiele en criminele jurisdictie over het huis te Halt en de dorpen Düffelward, Keken en Bimmen; van Arnold Adriaan van Bylandt, 1646; van Johan Sigismund, vrijheer van Bylandt, 1664; van Johan Sigismund graaf van Bylandt, 1689; van Lodewijk Roeleman graaf van Bylandt, 1695, 1709, 1713; van Frederik graaf van Bylandt, 1731, 1737, 1741, 1787; van Roeleman Ferdinand graaf van Bylandt, 1790; van Frederik Sigismund graaf van Bylandt, 1792., 1646-1792; 202; 12 charters
            - Acte, waarbij Frederik Willem markgraaf van Brandenburg de belening bevestigt, door hem gedaan van Arnold Adriaan van Bylandt met de jurisdictie over het huis Halt en de dorpen Düffelward, Keken en Bimmen, 1648; 203; 1 stuk
            - Kwitantie van Frederik Willem markgraaf van Brandenburg voor Arnold Adriaan vrijheer van Bylandt over de koopsom van de jurisdictie over het huis Halt en de dorpen Düffelward, Keken en Bimmen, 1646; 204; 1 stuk
          - Het huis te Halt, b.
            Het huis te Halt lag bij Keken aan de Waal. Toen het kasteel door deze rivier dreigde weggespoeld te worden verleende de koning van Pruisen in 1735 toestemming om het af te breken.
            - Acte van belening door de hertog van Kleef van Johan van Bylandt met het huis te Halt, 1473; 205; 1 charter
              Regest nr. 44.
              44 1473 september 13
              Johan, hertog van Cleve, beleent Johan van Bylant met het slot en huis te Haelt, gelegen in het land van Duyffel, hetwelk Johan van Bylant vroeger geweigerd had van hem in leen te ontvangen maar thans beloofd heeft van hem als een open huis te houden.
              op des heiligen Cruysavent Exaltationis
              Origineel. Inv. nr. 205. Met het zegel van de oorkonder in rode was.
            - Acte van belening door de hertog van Kleef van Hendrik van Bylandt met het huis te Halt, de daartoe behorende rechten op visserij en het stuk land, de "Oplaag", 1489; 206; 1 charter
              Regest nr. 63.
              63 1489 november 27
              Johan, hertog van Cleve, beleent Henrick van Bylant, ridder, heer tot Well, met het huis te Haelt, de daartoe behorende visserijen en een stuk land, genaamd de Uplaege, naar Zutphens leenrecht, waarmee zijn broeder wijlen Johan van Bylant beleend geweest was.
              op den neesten Vrijdach na Sent Katherinendach
              Origineel. Inv. nr. 206. Met het zegel van de oorkonder in rode was.
            - Acten van belening door de hertog van Kleef van Roeleman van Bylandt met het huis te Halt, de daartoe behorende rechten op visserij, het stuk land de "Oplaag", het huis en de heerlijkheid Spaldorp en het veer te Malburgen, 1523, 1542; 207; 2 charters
              Regesten nrs. 97, 118.
              97 1523 januari 12
              Johan, hertog van Cleve, beleent Roelman van den Bylant met het huis en de heerlijkheid van Spaldorp, het huis to Haelt en de daartoe behorende visserijen en het stuk land de Oplage, naar Zutphens leenrecht, zoals Roeleman van den Bylant daarmede door zijn nader Johan, hertog van Cleve, beleend was.
              Manendach na der Heiliger Drie Koenyngendach
              Origineel. Inv. nr. 207. Met het beschadigde zegel van de oorkonder in rode was.
              118 1542 april 16
              Wilhem, hertog van Cleve, beleent Roelman van den Bylandt, raad en drost van het land van Ravenstein, met het huis en de heerlijkheid Spaldorp, het veer te Malburgen, het huis to Halt met de daartoe behorende visserijen en het stuk land de Uplage, naar Zutphens leenrecht, waarmee hij al door Wilhem's vader, hertog van Cleve, beleend was.
            - Acten van belening door de hertog van Kleef met het huis te Halt, de daartoe behorende rechten op visserij, het stuk land, de "Oplaag" en het veer te Malburgen; van Arndt van Wachtendonck ten behoeve van de nagelaten kinderen van Johan van Bylandt, 1561; van Roeleman van Bylandt, 1596., 1561, 1596; 208; 2 charters
            - Acte van belening door de hertog van Kleef van Johan Christoffel van Bylandt en zijn broeders en zusters met het huis te Halt, de daartoe behorende rechten op visserij, het stuk land, de "Oplaag", het veer te Malburgen, de heerlijkheid Spaldorp en de hoeve te Beinheim, 1615; 209; 1 stuk
            - Acten van belening door de hertog van Kleef met het huis te Halt, de daartoe behorende rechten op visserij en het stuk land de "Oplaag"; van Arnold Adriaan van Bylandt, 1633, 1649; van Johan Sigismund vrijheer van Bylandt, 1664; van Johan Sigismund graaf van Bylandt, 1689; van Lodewijk Roeleman graaf van Bylandt, 1695, 1709, 1713; van Frederik graaf van Bylandt, 1731, 1737, 1741., 1633-1741; 210; 10 charters
            - Acte waarbij Willem van Gulik hertog van Kleef verklaart, dat Barbara van Virmondt, echtgenote van Roeleman van Bylandt, na diens dood het vruchtgebruik zal genieten van de goederen, die Roeleman van hem in leen houdt, 1544; 211; 1 charter
              Regest nr. 122.
              122 1544 juni 29
              Wilhem, hertog van Cleve, tocht Barbara van Viermonde aan de goederen, waarmee haar echtgenoot Roelman van den Bylandt, raad en drost van het land van Ravenstein, beleend is, te weten het huis en de heerlijkheid Spaldorp, het veer te Malborgen, het huis to Haelt met de daartoe behorende visserijen en het stuk land de Uplaege.
              Origineel. Inv. nr. 211. Met het zegel van de oorkonder in rode was.
            - Acte, waarbij Frederik Willem koning van Pruisen aan Frederik graaf van Bylandt toestemming verleent tot de afbraak van het huis te Halt, Met een bijlage., 1735; 212; 1 omslag
          - Andere goederen, c.
            - Acten van belening door de hertog van Kleef met de hoeve te Beinheim en toebehoren: van Arndt van Wachtendonck, ten behoeve van de nagelaten kinderen van Johan van Bylandt, 1561; van Roeleman van Bylandt 1596; van Arnold Adriaan van Bylandt 1633, 1649; van Johan Sigismund vrijheer van Bylandt, 1664; van Johan Sigismund graaf van Bylandt, 1689; van Lodewijk Roeleman graaf van Bylandt,1695, 1709, 1713; van Frederik graaf van Bylandt, 1731., 1561-1731; 213; 10 charters
              Zie ook onder inventarisnr. 209.
            - Uittreksel uit het hertogelijk leenregister te Kleef betreffende het te niet gaan van de hoeve te Beinheim, 1697; 214; 1 stuk
            - Acte, waarbij Frederik Willem koning van Pruisen aan Frederik graaf van Bylandt toestaat zijn leenplichtigheid Wegens de hoeve te Beinheim te ontkennen, 1737; 215; 1 stuk
            - Acte van cessie door Jan Moers aan de gravin-weduwe van Bylandt van zijn rechten op de hoeve, genaamd "Nabenhofstatt", 1730; 216; 1 charter
        - Elders in het hertogdom Kleef, 2.
          - Jurisdictie over het dorp Nütterden, a.
            - Acte van belening door de markgraaf van Brandenburg van Adolf von Lützerath zu Klarenbeck met de civiele en criminele jurisdictie over het dorp Nütterden, 1949; 217; 1 charter
          - Het huis Klarenbeck, b.
            Het huis Klarenbeck lag bij Nütterden. Wanneer het in bezit der familie van Bylandt is gekomen, blijkt niet uit de stukken.
            - Acte van transport door Goessen Smullinck, zijn echtgenote Wendela en zijn broeder Johan Smullinck aan Johan von Selbach drost te Coevorden en diens echtgenote Judith Smullinck van het goed te Klarenbeck, 1535. Met retroacta, 1416-1496, 1416-1535; 218; 5 charters, waarvan 2 getransfigeerd
              Regesten nrs. 15, 24, 53, 72 en 104.
              15 1416 april 23
              Adolph, graaf van Cleve, geeft uit aan Johan Lueben en diens echtgenote Minte het goed tot Clarenbeke, tiendvrij, benevens het Hoevelmansland.
              op Sunte Georgius' daige
              Origineel. Inv. nr. 218. Met het beschadigde zegel van de oorkonder in rode was.
              Hierdoor gestoken de acte van 9 oktober 1437.
              Regest nr. 24.
              24 1437 oktober 9
              Adolph, hertog van Cleve, verpacht aan Mynte, weduwe van Johan Lueben, het goed te Clarenbeke en het Hoevelmansland, zoals hij die aan Mynte en haar echtgenoot had uitgegeven volgens de acte van 23 april 1416.
              op Sunte Victoirs avent
              Regest nr. 15.
              53 1485 april 19
              Thijs Merenberch, richter van Liemers en Wilhem Woenyngen en Wilhem van Weze, schepenen van Zevener, vidimeren de oorkonde van 7 maart 1474.
              des neesten Dinsdaiges na den Sonnendach Misericordia Domini
              Regest nr. 45
              Origineel, Inv. nr. 218. Met het beschadigde zegel van de 1e oorkonder in groene was. De zegels van de 2e en de 3e oorkonder zijn verloren.
              45 1474 maart 7
              Johan, hertog van Cleve, staat aan Mary en Margryte van Blanckensteyn, dochters van Johan van Cleve, genoemd Blanckensteyn, natuurlijke zoon van Adolf, hertog van Cleve, de overleden vader van de oorkonder, en van Griete van Apelter, toe om voor de duur van hun leven de nalatenschap van hun vader te bezitten, welke bestaat uit de hoeve the Elzen in het gerecht van Nutterden, het goed toe Clarenbeke en een ander goed, dat bewoond placht te worden door Willem, genoemd bastaard, ridder, 7½ morgen en 1 hond land, gelegen te Niel, een stuk bos bij de Veldsberg in het gerecht van Nutterden, 10 malder rogge en 10 malder haver, die de weduwe van Foeltze Housteyn jaarlijks betaalt uit een goed, gelegen te Nutterden en 2 schepel rogge uit een daarbij gelegen goed, alle gelegen in de Duyffel.
              Gevidimeerd in de acte van 19 april 1485.
              In de tekst staat Griete van Apelter, ze heette echter Jutte.
              Reg.nr. 53.
              72 1496 februari 20
              Derick Smullinck en zijn echtgenote Maria van Blanckensteyn kwijten Alart van Eyll, echtgenoot van Margriet van Blanckensteyn, voor een som van 700 Rijnse gulden, de halve koopsom van het goed, gelegen te Clarenbeck en Neder Nutterden.
              des Saterdaighs na den Sonnendach Esto Michi
              Origineel. Inv. nr. 218. Met de zegels van de oorkonders in groene was.
              104 1535 maart 15
              Derick van Rijsswick, richter te Nutterden en Maes Verheggen en Peter Berntz., schepenen aldaar, oorkonden, dat Goessen Smulinck, ook optredend voor zijn echtgenote Wendela en zijn broeder Johan Smulinck aan Johan van Zalbach, drost van Koverden in het land van Drentte en diens echtgenote Judit Smulinck hebben getransporteerd het goed te Clarenbecke met zijn toebehoren, benevens de hoeven in die Berk, ingen Elsen, op den Kerkhave en op ten Polle, welke goederen Goessen en Johan geërfd hebben van Margryth, weduwe van Alert van Eyll, welke deze hadden verkregen van wijlen Derick Smulinck en Maria van Blanckensteyn.
              des sManendags nae Sint Gregoriusdach
              Origineel. Inv. nr. 218. Met het zegel van de 1e oorkonder, het schepenzegel van Nutterden en de zegels van Goessen en Johan Smulinck in groene was. Het laatste zegel is beschadigd.
            - Schuldbekentenis van de voogden van Judith von Selbach aan het klooster te Gnadenthal, waarbij het goed te Klarenbeck wordt belast, 1559. Met een acte van schuldovername door Johann von Lützerath, echtgenoot van Judith von Selbach, 1559,1567; 219; 1 charter
          - Andere rechten en goederen, c.
            - De Frasselt
              - Acten van belening door de hertog van Kleef met 4 1/2 hoeve land, gelegen in de Frasselt bij Kranenburg: van Johann von Lützerath, 1596; van Christoffel von Lützerath, 1633; van Johann Reinhard von Lützerath, 1654; van Margaretha Odilia von Lützerath, 1667, 1672; van Friederich Dieterich Freyherr von Brabeck voor zijn echtgenote Margaretha Odilia von Lützerath, 1691; van Alexander Hermann graaf von Wartensleben, 1725; van Leopold Alexander graaf von Wartensleben, 1735, 1741., 1596-1741; 220; 9 charters
                Dit goed behoorde tot de bezittingen van de heren van Klarenbeck.
              - Acte van overeenkomst tussen Hendrik von Selbach en Johan Schulpin over de betaling van de koopprijs van een goed, leenroerig aan de hertog van Kleef en gelegen in de Frasselt, dat Hendrik von Selbach van Johan Schulpin gekocht heeft, 1550; 221; 1 stuk
                Regest nr. 133.
                133 1550 maart 17
                De hertog van Cleve oorkondt, dat Henrick van Selbach en Johan Schulpin een overeenkomst hebben getroffen over de betaling van de koopsom van een goed, gelegen in de Vrassent bij Cranenberg en leenroerig aan de hertog van Cleve, dat Henrick van Selbach in 1547 van Johan Schulpin gekocht heeft.
                Origineel. Inv. nr. 221. Met het papieren secreetzegel van Guylielmus, hertog van Cleve.
              - Kwitantie van Ludger Wilhelm Lippitz en Scheffen Knoep aan Lodewijk Roeleman graaf van Bylandt over 5 jaar rente van de koopsom van een stuk weiland, 1 morgen groot, gelegen in de Frasselt, 1726; 222; l stuk
            - Grieth
              - Acte, waarbij de hertog van Kleef aan Dirk Smullinck een jaarlijkse rente van 20 Rijnse guldens belooft uit de tol te Grieth, 1483; 223; 1 charter
                Regest nr. 50.
                50 1483 december 1
                Johan, hertog van Cleve, belooft aan Derick Smullinck een jaarlijkse rente van 20 Rijnse gulden uit de tol te Griet in verband met een vordering van 600 Rijnse gulden, die Derick op hem heeft.
                op den Dynstdach neist na Sent Andreeisdaige Apostoli
                Origineel. Inv. nr. 223. Met het zegel van de oorkonder in rode was.
            - Griethausen
              - Acte van belening door de hertog van Gelre van Walraven van Ooyen met wind- en maalrecht in de Duffelt, 1370; 224; 1 charter
                Regest nr. 6.
                6 1370 december 6
                Edwart, hertog van Gelre, beleent Walrave van Oye met het winden maalrecht in de Duyfel, naar Zutphens leenrecht.
                tZutphen .. op Sent Claes dach
                Origineel. Inv. nr. 224. Het zegel van de oorkonder is verloren.
              - Acten van belening door de hertog van Gelre met de Homoetse molen, gelegen bij Griethausen; van Elbert van Alpen, 1441; van Johan van Alpen ten behoeve van de kinderen van Elbert van Alpen, 1457., 1441, 1457; 225; 2 charters
                Regesten nr. 29 en 36.
                29 1441 mei 30
                Arnolt, hertog van Gelre, beleent Elbert van Alpen, heer tot Hoenpel, met de Homoitsche molen, gelegen in de Duyffel, na opdracht door Reyner van Oy Herbenssoin.
                des Dynxdaiges na den Sonnendage Exaudi
                Origineel. Inv. nr. 225. Met het beschadigde zegel van de oorkonder in rode was.
                36 1457 mei 26
                Arnolt, hertog van Gelre, beleent Johan van Alphen, heer tot Hoenpell, ridder, als voogd van de minderjarige kinderen van wijlen Elbert van Alphen, met de Hoeumoedsche molen, gelegen in de Duyfel, naar Zutphens leenrecht.
                op ons heren Hemelvairts-dach
                Origineel, Inv. nr. 225. Met het beschadigde zegel van de oorkonder in rode was.
              - Acte van belening door de hertog van Kleef van Johan Scheiffart van Merode ten behoeve van Maria Adriana en Adelheid van Alpen met de huizen Zelem en Mehr en hun toebehoren en met de Homoetse molen, alle gelegen in de Duffelt, 1492; 226; 1 charter
                Regest nr. 70.
                70 1492 december 30
                Johan, hertog van Cleve, beleent Johan Scheiffart, oudste zoon van Scheiffart van Meraide, heer tot Hemmersberch en tot Cleirmontrus, ten behoeve van diens vader als echtgenoot en voogd van Marie van Alpen en van Hemmersberch, zijn moeder en dochter van Elbert van Alpen, tevens ten behoeve van Werner van Palant, heer tot Breidement, als echtgenoot en voogd van Adriaen van Alpen en van Breidement, dochter van Elbert van Alpen en verder nog ten behoeve van Ailheit van Alpen en van Batenberch, weduwe van Derick van Batenberch en eveneens dochter van Elbert van Alpen, met het goed te Zelem, gelegen in het kerspel van Meer en Niell, met de hofstede en hooiberg, die men Zelem noemt, met het water en de visrechten in het Zelemermeer en de verdere rechten daartoe behorende, met een hoeve en tiende te Meer en met de Homoidscher molen, alle gelegen in de Buyffelt, naar Zutphens leenrecht, waarmee Elbert van Alpen beleend geweest was en welke na zijn dood door zijn echtgenote Nechteld van Culenberch in tocht gehouden werden.
                op den Sonnendach neist na den heligen Kerstdach
                Origineel. Inv. nr. 226. Met het beschadigde zegel van de oorkonder in rode was.
              - Acten van belening door de hertog van Kleef met de Homoetse molen: van Michael Angelo Tondi, ten behoeve van Johanna Katharina Elisabeth gravin van Bronkhorst, 1642; van Vincent Bernhard Tondi, 1661, 1689; van Johan Sigismund graaf van Bylandt, 1693; van Lodewijk Roeleman graaf van Bylandt, 1695, 1709, 1713; van Frederik graaf van Bylandt, 1731, 1737, 1741, 1787; van Roeleman Ferdinand graaf van Bylandt, 1790; van Frederik Sigismund graaf van Bylandt, 1792., 1642-1792; 227; 13 charters
              - Acte, waarbij de markgraaf van Brandenburg als hertog van Kleef, Vincent Bernhard Tondi toestemming verleent de Homoetse molen te belasten voor een som van 2000 rijksdaalders, 1665. Met een kwitantie van Mechteld Bors voor de graaf van Bylandt voor de verschuldigde 2000 rijksdaalders, 1693; 228; 1 stuk
            - Kleef
              - Acte, inhoudende een verzoek van Johan Willem hertog van Kleef aan de deken en het kapittel van de collegiale kerk te Kleef om Willem Robertsz. toe te laten tot het vicariaat van Sint Maarten aldaar, 1604; 229; 1 charter
              - Acte, waarbij Johan Sigismund Freyherr van Bylandt, als collator, Adrian Arnold Noorman begiftigt met het vicariaat van Sint Maarten aan de collegiale kerk te Kleef, 1666; 230; 1 stuk
            - Kranenburg
              - Acten van belening door het vrije stift Werden en Helmstedt met een stuk land, de "Trist", gelegen bij Kranenburg: van Lodewijk Roeleman graaf van Bylandt, 1724, 1729; van Frederik graaf van Bylandt, 1731, 1764, 1776, 1781; van Roeleman Ferdinand graaf van Bylandt, 1790; van Frederik Sigismund graaf van Bylandt, 1792., 1724-1792; 231; 8 charters
              - Acte van verkoop door Goessen Smullinck en zijn vrouw Wendela, benevens door Johan Smullinck aan Johan von Selbach en zijn echtgenote Judith Smullinck van hun goed, gelegen in het gerecht Kranenburg, 1535; 232; 1 charter
                Regest nr. 105.
                105 1535 maart 15
                Derick van Rijswick, richter te Cranenborch en Wylhem Gruter en Dionysius Laverling, schepenen aldaar, oorkonden, dat Goessen Smulinck ook optredend voor zijn echtgenote Wendela en zijn broeder Johan Smulinck aan Johan van Zelbach, drost te Koverden in het land van Drentte en diens echtgenote Judit Smulinck getransporteerd hebben het goed, gelegen in het gerecht van Cranenborch, dat Goessen en Johan geërfd hebben van Margryth, weduwe van Alert van Eyll, welke laatsten dit ontvangen hadden van Derick Smuling en diens echtgenote Maria van Blanckensteyn.
                des sManendage nae Sunte Gregorius'dach